【裁判字號】    92,交上易,1836
【裁判日期】    921211
【裁判案由】    過失傷害
【裁判全文】
臺灣高等法院臺中分院刑事判決                九十二年度交上易字第一八三六號
    上  訴  人  臺灣台中地方法院檢察署檢察官
    被      告  丙○○
右上訴人因被告過失傷害案件，不服臺灣台中地方法院九十二年度交易字第三五八號
中華民國九十二年七月十日第一審判決（起訴案號：臺灣台中地方法院檢察署九十二
年度偵字第二三七三號），提起上訴，本院判決如左：
      主  文
原判決撤銷。
丙○○因過失傷害人，處拘役伍拾日，如易科罰金，以參佰元折算壹日。
      事  實
一、丙○○於民國（下同）九十一年九月七日上午六時五十分許，駕駛Ｘ７－７３９
    ７號自用小客車，沿臺中縣大里市○○路往臺中市區方向行駛，欲返回住處，途
    經大里市○○路與勝利一路交岔路口附近時，應注意汽車在同一車道行駛時，除
    擬超越前車外，後車與前車之間應保持隨時可以煞停之距離，且行車速度應依標
    誌或標線之規定，無標誌或標線者，在市區道路，時速不得超過五十公里，並應
    注意車前狀況，隨時採取必要之安全措施，以避免發生危險，而當時天候晴朗、
    光線自然、路面乾燥無缺陷、道路並無障礙，依此行車狀況，並無不能注意之情
    事，竟疏未注意車前狀況及保持行車安全距離，猶以時速八十公里以上之速度超
    速行駛，至前述路口時，因煞車不及，自後撞及同向車道，由甲○○所駕駛之Ｒ
    Ｃ－５７５２號自用小客車，致甲○○受有頭皮及兩手臂挫傷之傷害，車輛則有
    後車身凹陷、左後車角扭曲之損害。案發後由路人報警處理，並將甲○○送醫急
    救，丙○○則留在現場等候警員前來處理，並向前來處理之警員乙○○供承其為
    肇事者及肇事經過，並接受裁判。
二、案經甲○○訴由臺灣臺中地方法院檢察署檢察官偵查起訴。
      理  由
一、訊據被告丙○○除辯稱：因時速錶已故障，不知當時車速多少云云以外，餘對右
    揭事實均坦承不諱，核與被害人甲○○指訴車禍發生之情節相符，復有道路交通
    事故調查報告表及財團法人仁愛綜合醫院診斷證明書附卷可證（見偵查卷第一０
    頁，發查卷第五頁）。而依上開道路交通事故調查表所載，被告煞車後現場留有
    九十六點四公里之煞車痕，參照一般公路汽車煞車距離、行車速度對照表所示（
    見本院卷第五五頁），被告當時之行車速度顯已高達時速八十公里以上。
二、按「行車速度應依標誌或標線之規定，無標誌或標線者，在市區道路，時速不得
    超過五十公里」；又「汽車在同一車道行駛時，除擬超越前車外，後車與前車之
    間應保持隨時可以煞停之距離，且應注意車前狀況，並隨時採取必要之安全措施
    」，道路交通安全規則第九十三條第一項第一款、第九十四條第一項及第三項分
    別定有明文。本件被告駕駛汽車自應注意上述道路交通安全規定，而案發地點限
    速五十公里，且當時天候晴朗、光線自然、路面乾燥無缺陷、道路無障礙（詳見
    上開道路交通事故調查表），依此行車狀況，並無不能注意之情事，詎被告竟疏
    於注意車前狀況，猶以時速八十公里以上之速度超速行駛，且未注意與前車保持
    安全距離，因而肇禍致被害人甲○○受傷，被告之行為自有過失。而被害人確因
    本件車禍受有前述之傷害，是被告之過失行為與被害人受傷之間顯具有相當因果
    關係，其過失傷害之犯行應堪認定。
二、核被告丙○○所為，係犯刑法第二百八十四條第一項前段之過失傷害罪。被告於
    車禍發生後留在現場等候警員前來處理，並向前來處理之警員乙○○供承肇事經
    過，此業經被害人及被告供承在卷，被告自首後並接受法院裁判，應依刑法第六
    十二條前段規定減輕其刑。原審以被告罪證明確，予以論罪科刑，固非無見。惟
    查，原審疏未審酌被告亦有違反道路交通安全規則第九十三條第一項第一款之規
    定（即超速行駛），即有未洽，公訴人上訴意旨指摘原判決量刑過輕，雖無理由
    ，但原判決既有上述可議之處，即屬無可維持，自應由本院將原判決撤銷改判。
    爰審酌被告犯罪之原因係逞一時之快，超速駕駛不顧安全，因而肇事，致人受傷
    ，行為雖有不當，然念其犯後坦承犯行，態度良好，且被害人所受之傷害不大，
    及事後尚未與被害人達成和解賠償損害等一切情狀，量處如主文所示之刑，並諭
    知易科罰金之折算標準，以資儆懲。
據上論結，應依刑事訴訟法第三百六十九條第一項前段、第三百六十四條、第二百九
十九條第一項前段，刑法第二百八十四條第一項、第六十二條前段、第四十一條第一
項前段，罰金罰鍰提高標準條例第一條前段、第二條，判決如主文。
本案經檢察官丁○○到庭執行職務。
中      華      民      國      九十二      年    十二    月    十一    日
                                   臺灣高等法院臺中分院刑事第十庭
                              審判長法  官  林  照  明
                                               法  官  王      銘
                                               法  官  蔡  名  曜
右正本證明與原本無異。
不得上訴。
                                               書記官  許  哲  禎
中      華      民      國    九十二     年     十二     月    十二     日
附錄本案論罪科刑法條：
刑法第二百八十四條第一項：
因過失傷害人者，處六月以下有期徒刑、拘役或五百元以下罰金，致重傷者，處一年
以下有期徒刑、拘役或五百元以下罰金。
                                                                        Ｆ


司法院資訊處製作；財團法人民間司法改革基金會備份。
